【裁判字號】    98,訴,382
【裁判日期】    980825
【裁判案由】    違反毒品危害防制條例
【裁判全文】
臺灣屏東地方法院刑事判決               98年度訴字第382號
公  訴  人  臺灣屏東地方法院檢察署檢察官
被      告  甲○○
上列被告因違反毒品危害防制條例案件，經檢察官提起公訴（98
年度毒偵字第106 、263 號），本院於準備程序進行中，因被告
就被訴事實為有罪之陳述，經告知簡式審判程序意旨，並聽取公
訴人及被告之意見後，本院合議庭裁定由受命法官獨任依簡式審
判程序審理，判決如下：
    主  文
甲○○施用第一級毒品，處有期徒刑柒月，扣案之注射針筒壹支
、殘渣袋壹只均沒收銷燬之。又施用第二級毒品，處有期徒刑伍
月。應執行有期徒刑拾月，扣案之注射針筒壹支、殘渣袋壹只均
沒收銷燬之。
    事  實
一、甲○○前於民國96年間因施用毒品案件，經本院以96年度毒
    聲字第477 號裁定觀察、勒戒，因認無繼續施用毒品之傾向
    ，於97年2 月1 日出所，臺灣屏東地方法院檢察署檢察官以
    96年度毒偵字第1979號為不起訴確定。詎其仍不知悔改，竟
    分別基於施用第一級毒品海洛因及第二級毒品甲基安非他命
    之犯意，於98年1 月13日10時許，在另案被告吳榮發（查獲
    當時為臺灣屏東地方法院檢察署發布通緝中）位於屏東縣恆
    春鎮○○路13弄15號2 樓住處內，以將第一級毒品海洛因摻
    水置入針筒內注射之方式，及將甲基安非他命置入玻璃球內
    燒烤吸食煙霧之方式，先後間隔約10分鐘施用第一級毒品海
    洛因及第二級毒品甲基安非他命各1 次，嗣為警於98年1 月
    13 日16 時20分許，於上開住處前緝獲吳榮發時，見與其同
    行之甲○○雙手有多處施用毒品之痕跡，且查為毒品人口，
    並因另涉毒品案件而為本院核發拘票拘提中，因而將其併帶
    回警局，得其同意採尿，再解送至本院，為本院法警自其身
    上搜出注射針筒及殘渣袋而查扣後，再得其同意採尿送驗，
    2 次採得之尿液均呈嗎啡（即海洛因水解後之反應）及甲基
    安非他命之陽性反應，始悉上情。
二、案經屏東縣政府警察局恆春分局報告臺灣屏東地方法院檢察
    署檢察官偵查起訴。
    理  由
一、本件被告甲○○所犯係死刑、無期徒刑、最輕本刑為3 年以
    上有期徒刑以外之罪，其於準備程序就前揭被訴事實為有罪
    之陳述，經受命法官告知簡式審判程序之旨，並聽取其與公
    訴人之意見後，本院認無不得或不宜改依簡式審判程序進行
    之情事，依刑事訴訟法第273 條之1 第1 項、第284 條之1
    規定，裁定本件由受命法官獨任進行簡式審判程序，合先敘
    明。
二、上揭犯罪事實，業據被告於警詢、偵訊及本院審理中均坦承
    不諱；且被告於98年1 月14日先後2 次查獲後所採集之尿液
    ，經屏東縣政府警察局員警初步檢驗後，再送台灣檢驗科技
    股份有限公司檢驗結果，均呈嗎啡（即海洛因水解後之反應
    ）及甲基安非他命之陽性反應，此有台灣檢驗科技股份有限
    公司98年2 月6 日編號KＺ000000000000號濫用藥物尿液檢驗
    報告、屏東縣政府警察局查獲涉嫌毒品危害防制條例案毒品
    初步檢驗報告單、屏東縣政府警察局毒品案件涉嫌人尿液採
    證編號姓名對照表各1 紙、初步檢驗照片1 幀在卷可稽；又
    扣案之注射針筒1 支、殘渣袋1 只亦經屏東縣政府警察局恆
    春分局員警初步檢驗，均呈海洛因、嗎啡陽性反應，有該局
    毒品初步檢驗報告表2 紙在卷可按。上述鑑驗結果，係檢驗
    機關本於專業知識及以精密儀器或科學檢驗方法所得之結論
    ，自可憑信，綜上足認，本案事證明確，被告上開犯行應堪
    認定。
三、查海洛因及甲基安非他命分屬毒品危害防制條例第2 條第2
    項第1 款、第2 款所稱之第一級、第二級毒品，不得持有、
    施用，被告竟持以施用，核其所為，係犯同條例第10條第 1
    項、第2 項之施用第一級、第二級毒品罪。其施用前持有海
    洛因及甲基安非他命之低度行為，分別為施用之高度行為所
    吸收，均不另論罪。被告在前後相距達10分鐘，以不同之方
    式施用第一級、第二級毒品，是其所犯上開2 罪，犯意各別
    ，行為互殊，應予分論併罰。又被告係為警在上開查獲地點
    緝獲另案被告吳榮發時，見其雙手臂有多處施用毒品注射新
    痕，因而詢問並得其同意採尿而得悉本件犯行，有員警之調
    查報告在卷足按（警卷一第12頁），可知在被告自白前，員
    警已對本件產生客觀合理之懷疑，與刑法第62條自首之未發
    覺要件不合，附此敘明。爰審酌被告前因施用毒品案件，已
    經觀察、勒戒執行完畢後，仍不思悔改，徹底去除施用毒品
    之惡習，竟又施用2 種毒品，且亦因施用毒品而為本院另案
    判處罪刑及審理中，有臺灣高等法院被告前案紀錄表在卷可
    佐，益顯其無戒絕毒品之意且繼續沈淪毒海之中，意志力甚
    為薄弱，惟念及其施用毒品之犯行，在本質上乃屬戕害自己
    身心健康之行為，尚未害及他人，犯後坦承犯行並配合驗尿
    ，態度尚佳及生活狀況、教育程度等一切情狀，分別量處如
    主文所示之刑。扣案之注射針筒及殘渣袋為被告所有、供施
    用本次海洛因所用，業據其供承在卷，且檢驗後均含有海洛
    因及嗎啡之陽性反應，是上開物品沾附有毒品海洛因無法析
    離，應與其內之毒品，併依毒品危害防制條例第18條第1 項
    前段，沒收銷燬之。
據上論斷，應依刑事訴訟法273 條之1 第1 項、第299 條第1 項
前段，毒品危害防制條例第10條第1 項、第2 項，第18條第1 項
、刑法第11條、第51條第5 款，判決如主文。
本案經檢察官簡志祥到庭執行職務
中    華    民    國    98    年    8     月    25    日
                  刑事第二庭    法  官  劉怡孜
以上正本證明與原本無異。
如不服本判決應於收受判決後10日內向本院提出上訴書狀，並
應敘述具體理由；其未敘述上訴理由者，應於上訴期間屆滿後
20日內向本院補提理由書（均須按他造當事人之人數附繕本）
「切勿逕送上級法院」。
中    華    民    國    98    年    8     月    26    日
                                書記官  馮得弟
附錄本件判決引用之法條：
毒品危害防制條例第10條
施用第一級毒品者，處6 月以上5 年以下有期徒刑。
施用第二級毒品者，處3 年以下有期徒刑。


司法院資訊處製作；財團法人民間司法改革基金會備份。
